# 计入权益工具的永续债利息能提前计提吗？

提问人：zhuyingqingxin 时间：2020-01-07 14:21:13
公司 2019 年 11 月发行了一笔永续债，满足计入权益工具的条件，发行人拥有递延支付利息的权利。在报表日（ 2019年 12 月 31 日，尚未到利息支付日），能否将发行日至报表日预计要支付的永续债利息计提出来计入应付利息？如要计提利息，因是从利润分配中支付，是否需要股东会决议才能计提？还是仅有管理当局会议纪要即可？
希望得到陈老师指导。非常感谢！@chenyiwei

回答人：chenyiwei
永续债构成发行方权益工具的，按照《金融负债与权益工具的区分及相关会计处理规定》（财会[2014]13号）中的以下规定处理：
七、对每股收益计算的影响
企业应当按照《企业会计准则第 34 号—每股收益》的规定计算每股收益。企业存在发行在外的除普通股以外的金融工具的，在计算每股收益时，应当按照以下原则处理：
（一）基本每股收益的计算。
在计算基本每股收益时，基本每股收益中的分子，即归属于普通股股东的净利润不应包含其他权益工具的股利或利息，其中，对于发行的不可累积优先股等其他权益工具应扣除当期宣告发放的股利，对于发行的累积优先股等其他权益工具，无论当期是否宣告发放股利，均应予以扣除。
基本每股收益计算中的分母，为发行在外普通股的加权平均股数。
对于同普通股股东一起参加剩余利润分配的其他权益工具，在计算普通股每股收益时，归属于普通股股东的净利润不应包含根据可参加机制计算的应归属于其他权益工具持有者的净利润。
（二）稀释每股收益的计算。
企业发行的金融工具中包含转股条款的，即存在潜在稀释性的，在计算稀释每股收益时考虑的因素与企业发行可转换公司债券、认股权证相同。
即，如果属于非累积性质的永续债，则在选择本期不付息时，无需将归属于永续债持有人的本期利息计提出来；如果属于累积性质的（目前实务中均属于此类），则即使本期不付息，也应当将本期归属于永续债持有人的利息计提出来：借：利润分配——归属于永续债持有人的利润，贷：其他权益工具。